【裁判字號】    92,訴,571
【裁判日期】    920520
【裁判案由】    有關國防事務
【裁判全文】
臺北高等行政法院裁定                              九十二年度訴字第五七一號
    原      告  甲○○
    被      告  政治作戰學校
    代  表  人  乙○○校長）.
右當事人間因有關國防事務事件，原告不服行政院中華民國九十一年二月二十二日院
臺訴字第○九二○○八○九八二號訴願決定，提起行政訴訟，本院裁定如左：
    主  文
原告之訴駁回。
訴訟費用由原告負擔。
    理  由
一、按訴願事件有左列各款情形之一者，應為不受理之決定：．．七、對已決定或已
    撤回之訴願事件重行提起訴願者。」訴願法第七十七條第七款定有明文。次按「
    原告之訴，有左列各款情形之一者，行政法院應以裁定駁回之。但其情形可以補
    正者，審判長應定期間先命補正：．．十、起訴不合程式或不備其他要件者。」
    行政訴訟法第一百零七條第一項第十款復有明文。
二、緣原告（原名孫燕謀）原係被告學校專修學生班第四十一期學生，經被告以其違
    犯校規，以民國（下同）六十二年九月十四日（）除通字第○一六號開除學籍
    通知單，自六十二年九月十八日起開除學籍。原告不服，提起訴願，經國防部八
    十三年二月二日俊偉字第○八三五號訴願決定，略以被告非依法組織之機關，
    其因學生違反校規所為基於特別權力關係之處置，並非中央或地方機關所為之行
    政處分，不得對之提起訴願，而於程序上駁回其訴願。原告仍不服，訴經行政院
    八十三年五月十二日台八十三訴字第一六八四四號再訴願決定及行政法院（現改
    制為最高行政法院，下同）八十三年度裁字第八九六號裁定駁回在案。嗣原告就
    上開國防部八十三年二月二日俊偉字第○八三五號訴願決定，再向行政院提起
    訴願，經行政院九十一年二月二十二日院臺訴字第○九二○○八○九八二號訴願
    決定，以原告就已決定之訴願事件重行提起訴願，於法未合，乃作成訴願不受理
    之決定。原告猶未甘服，遂向本院提起行政訴訟。
三、查原告針對國防部八十三年二月二日俊偉字第○八三五號訴願決定循序提起再
    訴願及行政訴訟，遞經行政院八十三年五月十二日台八十三訴字第一六八四四號
    再訴願決定及行政法院八十三年度裁字第八九六號裁定駁回在案。嗣原告再針對
    國防部八十三年二月二日俊偉字第○八三五號訴願決定向行政院提起訴願，已
    屬對已決定之訴願事件重行提起訴願，則行政院作成訴願不受理之決定，徵諸首
    開規定，並無不合。本件訴願既未經合法提起，則原告提起本件行政訴訟，亦屬
    不備起訴之要件，顯非合法，應予駁回。
四、原告起訴狀誤載被告為「前國立政治作戰大學」，惟因本件訴訟不合法，已如前
    述，是本件毋庸再命原告補正。至其實體上之主張及陳述，亦無審究之必要，併
    此敘明。
五、依行政訴訟法第一百零七條第一項第十款、第一百零四條，民事訴訟法第九十五
    條、第七十八條，裁定如主文。
中    華    民    國    九十二      年      五        月      二十      日
                           臺 北 高 等 行 政 法 院  第六庭
                                             審判長 法  官  林樹埔
                                                    法  官  闕銘富
                                                    法  官  曹瑞卿
右為正本係照原本作成。
如不服本裁定，應於送達後十日內向本院提出抗告狀（須按他造人數附繕本）。
中    華    民    國    九十二      年      五        月      二十一    日
                                                    書記官  方偉皓


司法院資訊處製作；財團法人民間司法改革基金會備份。
